臺灣高雄地方法院刑事判決　　　　　　　　　　　　九十一年度易字第二八五九號
　　公　訴　人　臺灣高雄地方法院檢察署檢察官
　　被　　　告　甲○○
右列被告因違反毒品危害防制條例案件，經檢察官提起公訴（九十一年度毒偵字第一
三八二號），暨該署函送併案審理（九十一年毒偵字第二七０號及第八二二號），本
院判決如左：
    主  文
甲○○連續施用第二級毒品，處有期徒刑拾月。扣案之玻璃燈泡吸食器壹個沒收之。
    事  實
一、甲○○前於八十九年間先後因施用毒品，經本院裁定觀察勒戒後認無繼續施用傾
    向，由台灣高雄地方法院檢察署檢察官於八十九年五月二十三日以八九年毒偵字
    第三００四號為不起訴處分確定，復又因施用第二級毒品安非他命及第一級毒品
    海洛因，又經本院裁定觀察勒戒後認有繼續施用毒品傾向，經本院以八十九年毒
    聲字第九五八二號裁定令入戒治所強制戒治，同時由檢察官提起公訴，並經本院
    先後以九十年易字第一一四號判決有期徒刑三月，如易科罰金，以三百元折算一
    日，及以九十一年訴字第五九號判決有期徒刑六月，如易科罰金，以三百元折算
    一日，經上訴於台灣高等法院高雄分院，而於九十一年三月二十七日撤回上訴確
    定（前案於九十一年一月五日入監執行，並於九十一年四月五日執行完畢，後案
    尚未執行，均不構成累犯）不構成累犯。甲○○九十年五月三日停止戒治後出監
    ，復另行基於施用第二級毒品安非他命之概括犯意，先於九十年十二月十四日十
    四時許回溯二十四小時內，在位於高雄市鼓山區○○○路一二三三巷九號之租屋
    處，將第二級毒品安非他命置於玻璃球內燒烤以吸其煙氣之方式，施用安非他命
    ，嗣為警於九十年十二月十四日十四時許，持台灣高雄地方法院所核發之搜索票
    至該處所查獲，並扣得甲○○所有玻璃燈泡吸食器一個（因移送過程作業中不甚
    損破），而查悉前情。復於九十一年一月五日一時許回溯二十四小時內之某時，
    在不詳處所施用第二級毒品安非他命，甲○○因施用毒品案件為台灣高雄地方法
    院檢察署檢察官通緝，甲○○經警通知後即於該日主動前往派出所，並經警採尿
    後後送驗結果呈甲基安非他命陽性反應，始查悉上情。
二、案經高雄市政府警察局鼓山分局報請台灣高雄地方法院檢察署檢察官偵查起訴，
    及高雄市政府警察局苓雅分局報請台灣高雄地方法院檢察署檢察官偵查後函請併
    案審理。
        理  由
一、右揭被告甲○○於九十年十二月十四日為警查獲前曾施用第二級毒品安非他命之
    事實，業據被告於本院審理時坦承不諱，且被告於九十年十二月十四日為警查獲
    時經採取其尿液送請檢驗，結果確呈甲基安非他命陽性反應，並扣得被告用以施
    用毒品安非他命之玻璃燈泡等情，有高雄市政府警察局鼓山分局九十年查獲煙毒
    案件嫌犯尿液送驗代碼—姓名對照及管制表、高雄市立凱旋醫院九十年十二月三
    十一日高市凱醫檢字第００三一五號之煙毒尿液檢驗成績書，及扣押物品目錄表
    各一紙均附卷可稽，被告此部分自白核與事證相符，堪以採信。
二、另訊據被告亦坦承於九十一年一月四日因通緝為警通知後主動前往派出所製作筆
    錄並採尿等情，惟稱：已不記得至派出所前是否有施用第二級毒品安非他命之行
    為云云。然查，被告第二次經通知到案採尿後，亦送高雄市立凱旋醫院檢驗結果
    ，亦呈甲基安非他命陽性反應，有高雄市政府警察局苓雅分局偵辦毒品案件嫌疑
    人尿液採證代碼對照表，及前開醫院九十一年一月二十一日高市凱醫檢字第００
    三三三號之煙毒尿液檢驗成績書各一紙在卷可稽，足認被告前往派出所前卻實施
    用第二級毒品安非他命等情甚明。
三、被告前曾於八十九年因施用讀品經觀察勒戒後因無繼續施用之傾向，經不起訴處
    分確定，復又因施用第一級毒品及第二級毒品，經送觀察勒戒後，認有繼續施用
    毒品反應，由公訴人同時聲請強制戒治並提起公訴等情，亦有不起訴處分書、判
    決書，及台灣高等法院被告全國前案記錄表各一份在卷可佐，本件事證明確，被
    告犯行洵堪認定。
四、核被告甲○○所為，係犯違反毒品危害防制條例第十條第二項施用第二級毒品罪
    。被告因施用第二級毒品安非他命而持有第二級毒品安非他命，其持有之低度行
    為均為施用之高度行為所吸收，不另論罪。其先後多次施用第二級毒品犯行，時
    間密接，方法相同，觸犯構成要件相同之罪，顯均係基於概括犯意為之，為連續
    犯，均應依刑法第五十六條之規定，以一罪論，並加重其刑，又檢察官函請併案
    審理被告九十一年一月五日一時許回溯二十四小時內在不詳處所施用第二級毒品
    安非他命之犯行，雖未據起訴，然與起訴部分有連續犯裁判上一罪關係，業據前
    述，是此部分亦為起訴效力所及，應由本院併予審理，附此說明。爰審酌被告國
    小畢業之智識程度、素行尚可，有台灣高等法院被告全國前案紀錄表一份在卷可
    憑，被告染上毒癮後，經二次觀察、勒戒，並送強制戒治，均無法戒除毒癮，顯
    見對於毒品之依賴性、成癮性甚高，其施用毒品行為對於社會公共秩序之影響，
    及犯罪後坦承犯行，在庭態度良好尚知悔悟等一切情狀，量處如主文所示之刑。
五、扣案之玻璃燈泡吸食器一個，雖因員警作業時不慎破損，載於扣押物品目錄表可
    明，然尚難認為滅失，且為被告所有並供其施用第二級安非他命所用之器具，業
    據被告於警詢中陳述明確，被告於本院審理時改稱非其所有，而為他人欲陷害被
    告而置於屋外水管處云云，顯係卸責之詞，不足採信，爰依刑法第三十八條第一
    項第二款併予宣告沒收。
據上論斷，應依刑事訴訟法第二百九十九條第一項前段，毒品危害防制條例第十條第
二項，刑法第十一條前段、第五十六條、第三十八條第一項第二款，判決如主文。
中      華      民      國    九十一    年      九      月    二十七    日
                              臺灣高雄地方法院刑事第四庭
                   法    官  程克琳
右正本證明與原本無異。
如不服本判決，應於判決送達後十日內，向本院提出上訴狀。
                                   書 記 官   梁瑜玲
中    華    民    國      九十一      年      九      月      二十七      日
【附錄本案論罪科刑法條】
毒品危害防制條例第十條第二項：
施用第二級毒品者，處三年以下有期徒刑。
